臺灣新竹地方法院民事簡易判決　　　　 94年度竹簡字第935號
原　　　告　台灣中小企業銀行股份有限公司
法定代理人　乙○○
訴訟代理人　甲○○
被　　　告　丙○○
　　　　　　　　　　　號3樓
上列當事人間請求返還消費借貸款事件，本院於民國94年11月16
日辯論終結，判決如下：
    主  文
被告應給付原告新臺幣貳拾貳萬肆仟零壹拾肆元，及其中新臺幣
壹萬陸仟陸佰柒拾貳元，自民國九十四年六月二十日起至清償日
止，按年息百分之十五計算之利息；及其中新臺幣壹拾壹萬肆仟
捌佰陸拾肆元，自民國九十四年七月八日起至清償日止，按年息
百分之十五計算之利息，暨自民國九十四年七月八日起至清償日
止，逾期六個月以內者，按上開利率百分之十，超過六個月者，
按上開利率百分之二十計算之違約金；及其中新臺幣玖萬貳仟肆
佰柒拾捌元，自民國九十四年六月二十一日起至清償日止，按年
息百分之十四點六二五計算之利息。
訴訟費用由被告負擔。
本判決第一項得假執行。
    事實及理由
一、原告之聲明：如主文第一項所示。
二、事實摘要：
（一）原告主張：
　　　１、信用卡部分：
          被告於民國92年3 月11日向原告所屬新竹分行填具「
          國際信用卡申請書」，向原告申請信用卡，並經原告
          所屬新竹分行發卡供被告使用，而依約定被告得持用
          上開信用卡於原告之特約商店記帳消費及預借現金，
          但應依原告寄發之信用卡消費對帳單所定之方式及繳
          款截止日前繳款，並得選擇循環信用方式彈性付款，
          而每月最低付款額為信用額度內使用金額( 含預借現
          金)百分之5 【不得低於新臺幣(下同)1,000元 )，再
          加上超過信用額度之消費(含預借現金)金額，以及循
          環信用利息、違約金與其他應付費用等，循環信用貸
          款利息則自各筆帳款結帳日之翌日起，以年息百分之
          15計算至完全付清之日止；倘被告有遲延繳款或其他
          違約情事，原告得停止其循環信用，被告即喪失期限
          利益，應一次全數清償。且如逾期未付，亦應自各筆
          帳款結帳日之翌日起，按年息百分之15計算遲延利息
          ，若逾期在6 個月以內者，按前開利息百分之10，超
          過6 個月者，按前開利息百分之20計算之違約金；又
          未能於規定期限內付清每月最低付款額，被告亦喪失
          期限利益，並就其全部應付帳款一次全數付清。詎被
          告依據前開約定持用上開信用卡陸續簽帳消費、預借
          現金，惟被告並未依約繳款，至94年7月7日止，其未
          繳金額共計114,864 元，依前述已喪失期限之利益，
          應一次繳清，然屢經催討仍不獲清償，自得依信用卡
          消費借貸之法律關係起訴請求被告給付。
      ２、卡友樂透貸部分：
          被告於93年2 月19日向原告申辦「卡友樂透貸」，並
          於同日簽訂「小額信用貸款約定書」，核貸金額為20
          萬元，借款期間自93年2月19日起至94年8月19日止；
          還款方式為自借款日起，每一個月為一期，按期平均
          攤還，每期應攤還金額為8,333 元，第一期之攤還日
          為93年3月19日。詎料被告自94年6月20日起，即未再
          依約按月清償應攤還之金額，依其貸款約定書第8 條
          第1項第1款之規定，被告已喪失期限利益，其債務視
          為全部到期。而被告應給付其未清償之借貸金額共計
          16,672元，依前開貸款約定書第5 條之約定，計付自
          滯欠日(即94年6 月20日)起至清償日止，按年息百分
          之15計算之遲延利息。
      ３、金來轉部分：
          另被告於92年3 月間向原告申辦「金來轉現金卡小額
          貸款」，並簽有現金卡融資契約書，經原告核貸額度
          為10萬元，借款期限自92年3月17日起至93年3月17日
          止，被告依據於原告銀行開立活期儲蓄存款第000000
          00000 號帳戶內陸續借款，最高以10萬元為限度，借
          款期限屆滿30日前，如被告不為反對之意思表示，並
          經原告銀行審核同意者，得以同一內容繼續延用1 年
          ，不另換約，其後每年屆期時亦同，利息按年息14.6
          25 %計算，並於每次動用一筆借款時，應繳納帳務管
          理費100 元。又被告自借款日起，應於每月21日至月
          底日間以金融卡向原告銀行或參加自動化服務機器跨
          行共用系統之其他金融機構所設置之自動化服務機器
          ，或憑存摺向原告銀行各營業單位，或以其他電子金
          融服務管道，償還每期最低繳款金額，如任何一宗債
          務不依約清償本金時，被告對原告所負之債務視為全
          部到期，詎被告自94年6 月21日起即未依其簽定契約
          書第6 條約定，償還每期最低應繳金額，尚有借款餘
          額92,478元未為清償，按兩造所簽立之現金卡融資契
          約書第14條第1 項約定，被告已喪失期限利益，其債
          務視為全部到期，被告應將所欠款項一次清償完畢，
          並依前開融資契約書第3條、第9條約定，按週年利率
          14.625%計算之遲延利息。
（二）被告則未於言詞辯論期日到場，復未提出書狀作何答辯。
三、程序方面：
（一）按訴狀送達後，原告不得將原訴變更或追加他訴，但擴張
      或減縮應受判決事項之聲明者，不在此限，此為民事訴訟
      法第255條第1項第3 款所明定。查原告訴之聲明第二項原
      為「被告應給付原告114,864 元，及自94年7月8日起至清
      償日止，按年息百分之17計算之利息，暨延滯第一個月，
      當月計付逾期手續費100 元，延滯第二個月，當月計付逾
      期手續費300 元，延滯第三個月（含）以上者，每月計付
      逾期手續費600 元。」，嗣於言詞辯論終結前更改訴之聲
      明為「被告應給付原告114,864 元，及自94年7月8日起至
      清償日止，按年息百分之15計算之利息，並自94年7月8日
      起至清償日止，逾期在6 個月以內者，另按上開利率百分
      之10，逾期超過6 個月部分，按上開利率百分之20計算之
      違約金。」，則原告訴之聲明既係對於被告減縮利息、手
      續費之請求，其訴訟標的仍屬同一，並未變更或追加，且
      不甚礙被告防禦及訴訟終結，參諸前揭規定，應予准許，
      合先敘明。
（二）次按，當事人得以合意定第一審管轄法院，民事訴訟法第
　　　24條第1 項前段定有明文；查本件依據兩造簽訂之現金卡
　　　融資契約書第20條約定：「本契約發生訴訟時，合意以新
　　　竹地方法院為第一審管轄法院。」乙節，是兩造合意以本
　　　院為第一審管轄法院，故本院自應依法審理判決；又本件
　　　被告未於最後言詞辯論期日到場，核無民事訴訟法第 386
      條所列各款情形，爰准原告之聲請，由其一造辯論而為判
      決，併此敘明。
四、得心證之理由：
  （一）原告主張之上開事實，業經提出國際信用卡申請書、國
        際信用卡約定條款、金來轉現金卡申請書、現金卡融資
        契約書、卡友樂透貸申請書、小額信用貸款約定書、契
        據增補條款契約各一份、電腦查詢單三紙為證，核與其
        所述相符，被告則未到庭為任何聲明或陳述，亦未提出
        書狀供本院審酌，自堪信原告主張為真實。
  （二）從而，原告本於兩造簽訂之信用卡約定條款、現金卡申
        請書及融資契約書、小額信用貸款約定書及消費借貸法
        律關係，訴請被告清償如主文第一項所示之借款及按約
        定利率計算之利息與違約金，即屬正當，應予准許。
  （三）本件係屬民事訴訟法第427條第1項適用簡易程序所為被
  　　　告敗訴之判決，爰依職權宣告假執行，是原告陳明願供
        擔保聲請宣告假執行，核無必要，併此敘明。
據上論結，本件原告之訴為有理由，依民事訴訟法第436條第2項
、第385條第1項前段、第78條、第389條第1項第3 款，判決如主
文。
中　　華　　民　　國　　94　　年　  11　　月　　25　　日
                  新竹簡易庭    法　官　王佳惠
以上正本係照原本作成。
如對本判決上訴，須於判決送達後20日內向本院提出上訴狀。
                                書記官　林淑瑜
中　　華　　民　　國　　94　　年　　11　　月　　25　　日
